【裁判字號】    92,訴,19
【裁判日期】    920226
【裁判案由】    所有權移轉登記
【裁判全文】
臺灣桃園地方法院民事裁定                              九十二年訴字第一九號
    聲  請  人
    即  被  告  甲○○
                            號.
    相  對  人
    即  原  告  丙○○
    訴訟代理人  乙○○
                            .
右聲請人與相對人丙○○間請求所有權移轉登記事件，聲請移轉管轄，本院裁定如左
：
    主      文
聲請駁回。
聲請程序費用由聲請人負擔。
    理      由
一、本件聲請意旨略以：聲請人與相對人間因請求所有權移轉登記事件，刻由鈞院以
    九十二年度訴字第一九號案件審理中，茲因本件案由係本於所有權請求移轉登記
    之訴訟，爰依據民事訴訟法第十條第二項之規定，得由不動產所在地之法院管轄
    。本件相對人逕向無管轄權之鈞院提起訴訟，於法顯有未合，爰聲請將本件訴訟
    移送台灣士林地方法院審理云云。
二、按『因不動產之物權或其分割或經界涉訟者，專屬不動產所在地之法院管轄。其
    他因不動產涉訟者，得由不動產所在地之法院管轄。』民事訴訟法第十條第一項
    、第二項分別定有明文。繼按『共同訴訟之被告數人，其住所不在一法院管轄區
    域內者，各該住所地之法院俱有管轄權。但依第四條至前條規定有共同管轄法院
    者，由該法院管轄。』民事訴訟法第二十條亦有明文規定。依據民事訴訟法第十
    條第二項所謂之『其他因不動產涉訟』者，應以民法物權所定之不動產所有權、
    地上權、永佃權、地役權、抵押權及典權為限。然原告因買賣、贈與、互易或其
    他關於不動產之債權契約，請求被告履行時，則屬於債法上之關係，不在本條項
    適用之列。（最高法院七十一年台上字第四七二二號判例參照）本件相對人起訴
    主張兩造間於民國九十年十二月二十三日簽訂系爭不動產買賣契約，詎嗣後聲請
    人及其他繼承人未履行系爭不動產買賣契約，因而本於不動產賣買賣契約請求聲
    請人及其他繼承人辦理繼承登記後將所有權移轉登記予相對人乙節，應屬基於買
    賣關係之債權契約所生之請求，屬於債法上之關係無誤，揆諸前揭說明，顯非屬
    於民事訴訟法第十條第二項所謂之『其他因不動產涉訟』者，聲請人此部分主張
    已有未恰。末查本件相對人起訴請求聲請人及其他繼承人辦理所有權移轉登記事
    件，雖確有部分被告非居住於本院轄區內，惟因聲請人及其他繼承人中均有居住
    於本院轄區內者（如本件聲請人居住於桃園縣楊梅鎮○○里○○鄰○○路四五九
    巷二之一號四樓），依據民事訴訟法第二十條前段之規定，本院應有管轄權無誤
    。從而，聲請人聲請本院將本件移轉管轄至台灣士林地方法院，顯屬於法無據，
    應予駁回。
三、依民事訴訟法第九十五條、第七十八條裁定如主文。
中      華      民      國    九十二    年      二      月    二十六    日
                                    臺灣桃園地方法院民事第一庭
~B法      官  陳清怡
右為正本係照原本作成
不得抗告
中      華      民      國    九十二    年      三      月      十八    日
~B法院書記官  楊文雄


司法院資訊處製作；財團法人民間司法改革基金會備份。
